【裁判字號】    97,易,426
【裁判日期】    971231
【裁判案由】    違反電子遊戲場業管理條例
【裁判全文】
臺灣新竹地方法院刑事判決               97年度易字第426號
公  訴  人  臺灣新竹地方法院檢察署檢察官
被      告  甲○○
上列被告因違反電子遊戲場業管理條例案件，經檢察官提起公訴
（96年度偵字第7193號），本院判決如下：
    主      文
甲○○共同犯電子遊戲場業管理條例第二十二條之非法營業罪，
處拘役拾伍日。如易科罰金，以新臺幣壹仟元折算壹日。扣案電
子遊戲機「大財神瑪莉」、「超級瑪莉」各壹台（各含ＩＣ板一
片）、開分單壹張，均沒收。
    事      實
一、甲○○明知未依電子遊戲場業管理條例之規定向主管機關辦
    理營利事業登記，不得經營電子遊戲場業，仍與姓名年籍不
    詳之成年男子基於犯意聯絡、行為之分擔，自民國96年11月
    7日起，以月薪新臺幣23000元之代價，受僱於該男子，在新
    竹市○○區○○路5段329號「巧林檳榔攤」內擔任包裝檳榔
    、販賣檳榔之工作，並由該男子在檳榔攤內擺設名為「大財
    神瑪莉」、「超級瑪莉」之電子遊戲機各乙台，供不特定之
    顧客把玩，甲○○即與該男子共同非法經營電子遊戲場業。
    嗣於96年11月29日12時許為警於上址扣得前開電子遊戲機（
    各含IC板1片），以及「大財神瑪莉」機台內之開分單1張，
    而查獲上情。
二、案經新竹市警察局第三分局報告臺灣新竹地方法院檢察署檢
    察官偵查起訴。
    理      由
一、按法院認為應科拘役、罰金或應諭知免刑或無罪之案件，被
    告經合法傳喚無正當理由不到庭者，得不待其陳述逕行判決
    。刑事訴訟法第306 條定有明文。本院認被告甲○○經合法
    傳喚，無正當理由不到庭，爰不待其陳述逕行判決，合先敘
    明。
二、訊據被告甲○○於警詢、偵訊固不否認上揭受僱於不詳成年
    男子在「巧林檳榔攤」工作，以及檳榔攤並未辦理經營電子
    遊戲場業之營利事業登記，即在檳榔攤內為警查獲放置「大
    財神瑪莉」、「超級瑪莉」之電子遊戲機各乙台之事實，惟
    否認有何違反電子遊戲場業管理條例之犯行，辯稱：伊不知
    道客人如何把玩機台輸贏，也不知道客人中獎後要向何人兌
    現獎金，也不知道店內擺放機台獲利多少，自伊上班至查獲
    ，沒有看到有人去玩機台，老闆也沒有說如果客人要來玩時
    如何處理，伊只有顧檳榔攤云云。然查：在「巧林檳榔攤」
    內為警查獲放有「大財神瑪莉」、「超級瑪莉」之電子遊戲
    機各乙台之事實，除為被告所不否認，並有新竹市警察局第
    三分局檢查紀錄表1份、開分單1張、照片4 張、新竹市警察
    局第三分局扣押筆錄1 份等附卷（見偵卷第15至23頁），及
    上開電子遊戲機IC板共2 片扣案為憑（以96年度電保管字第
    161 號扣押保管中，扣押物品清單見偵卷第35頁），且被告
    亦始終不否認警察至檳榔攤查獲時，該扣案機台係放在店內
    且有插電，顯然該檳榔攤確實有經營電子遊戲場業之客觀行
    為，雖被告辯稱其僅受僱看顧檳榔攤而已，然扣案電子遊戲
    機係在被告管領支配下，警察到場查獲時，又僅有被告一人
    在顧店，顯然被告與檳榔攤老闆即該不詳成年男子，就違法
    經營電子遊戲場業有犯意之聯絡及行為之分擔，始有電子遊
    戲機係插電營業狀下由被告一人在檳榔攤看顧之理，是被告
    辯解不足採信，本件事證明確，其犯行堪以認定。
三、論罪科刑
（一）所犯罪名：核被告所為，係違反電子遊戲場業管理條例第
      15條，應依同條例第22條規定之非法營業罪處罰。
（二）共同正犯：被告與該檳榔攤老闆即不詳成年男子間，具有
      犯意聯絡及行為分擔，應依刑法第28條之規定，論以共同
      正犯。
（三）再被告與該不詳成年男子經營電子遊戲場業，本具繼續性
      質，其雖自96年11月7 日起至同年月29日繼續經營，仍屬
      單純一罪，應僅成立一電子遊戲場業管理條例第22條罪。
（四）量刑：爰審酌被告與檳榔攤老闆，違法擺放電子遊戲機具
      數量為2台，其經營時間不到1個月，兼衡其犯後否認犯行
      ，態度普通等一切情事，量處如主文所示之刑，並諭知易
      科罰金之折算標準，以資懲儆。
（五）沒收：扣案之電子遊戲機具「「大財神瑪莉」、「超級瑪
      莉」」各1台（各含IC板1片）及開分單1 張，為共犯所有
      ，供犯本件違反電子遊戲場業管理條例犯行所用之物，應
      依刑法第38條第1項第2款之規定，均宣告沒收之。
四、據上論斷，應依刑事訴訟法第306條、第299條第1 項前段，
    電子遊戲場業管理條例第22條，刑法第11條前段、第28條、
    第41條第1項前段、第38條第1項第2款，刑法施行法第1條之
    1第1項、第2項前段，判決如主文。
本案經檢察官陳麗芬到庭執行職務。
中    華    民    國    97    年    12    月    31    日
                  刑事第六庭  法  官  黃美盈
以上正本證明與原本無異。
如不服本判決應於收受本判決後10日內向本院提出上訴書狀，上
訴書狀應敘述具體理由。上訴書狀未敘述上訴理由者，應於上訴
期間屆滿後20日內補提理由書狀於本院 (均須按他造當事人之人
數附繕本 )「切勿逕送上級法院」。
中    華    民    國    97    年    12    月    31    日
                              書記官  吳美雲
附錄本案論罪科刑法條
電子遊戲場業管理條例第15條
未依本條例規定辦理營利事業登記者，不得經營電子遊戲場業。
電子遊戲場業管理條例第22條
違反第15條規定者，處行為人 1 年以下有期徒刑、拘役或科或
併科新台幣 50 萬元以上 250 萬元以下罰金。


司法院資訊處製作；財團法人民間司法改革基金會備份。
